【裁判字號】    95,易,1081
【裁判日期】    950719
【裁判案由】    竊盜
【裁判全文】
臺灣高雄地方法院刑事判決              95年度易字第1081號
公  訴  人  臺灣高雄地方法院檢察署檢察官
被      告  丁○○
                    （現於臺灣高雄監獄執行中）
上列被告因竊盜案件，經檢察官提起公訴（95年度偵字第9359號
）及移送併辦（臺灣屏東地方法院檢察署95年度偵字第1990號）
，本院改依簡式審判程序判決如下：
    主  文
丁○○共同連續犯竊盜罪，累犯，處有期徒刑月，如易科罰金
，以銀元佰元（即新台幣玖佰元）折算壹日。
    事  實
一、丁○○前因施用毒品案件，經本院93年度訴字第2703號判處
    有期徒刑6 月確定，於民國94年7 月25日執行完畢。詎其仍
    不知悔改，竟基於意圖為自己不法所有之概括犯意，連續為
    下列行為：
    (1)丁○○與林芳彰基於意圖為自己不法所有之犯意聯絡，於
      95年3 月16日下午3 時40分許，2 人一同前往屏東市○○
      路258 號統一超商內，趁該店店員甲○○不注意之際，由
      林芳彰在旁掩飾，丁○○負責以徒手方式竊取貨架上之高
      粱酒1 瓶（價值約500 元）、約翰走路洋酒1 瓶（價值約
      790 元）並將之藏放於其所穿著之夾克內，得手後，因丁○○不慎致高粱酒掉落地面驚動甲○○，始查悉上情，並
      扣得上開洋酒及摔破之高粱酒各1 瓶。
    (2)於95年3 月22日晚上9 時48分許，在高雄市○○區○○路
      690 之5 號統一超商內，趁店員乙○○不注意之際，徒手
      竊取該超商內之高粱酒2 瓶（價值各約新台幣【下同】50
      0 元），藏放於其所穿著之夾克內，得手後欲步行離去之
      際，經乙○○發覺，丁○○奪門而出，逃逸無蹤，嗣經乙○○報警始循線查獲。
    (3)丁○○與林奕成基於意圖為自己不法所有之犯意聯絡，於
      95年3 月26日中午12時30分許，2 人騎乘車牌號碼TXA-38
      3 號輕型機車，前往高雄市○○區○○街113 號全家便利
      超商，輪流推由1 人進入店內見機行竊，1 人留在店外接
      應之方式，先由林奕成先行入內，趁店員丙○○不注意之
      際，徒手竊取店內之洋酒1 瓶（廠牌、價值不詳），得手
      後走出店門，改由丁○○以相同手法竊取格蘭利威洋酒1
      瓶（價值約1180元），得手後欲離去之際，為丙○○發覺
      ，丁○○乃奪門而出，並迅速逃離現場，林奕成見狀亦旋
      即騎乘機車，與丁○○同方向逃逸，經丙○○報警而查獲
      ，並扣得上開洋酒1 瓶。
二、案經高雄市政府警察局三民第二分局、小港分局、屏東縣警
    察局屏東分局報告臺灣高雄地方法院檢察署檢察官、臺灣屏
    東地方法院檢察署檢察官偵查起訴及移送併辦。
    理  由
一、本件被告丁○○所犯為死刑、無期徒刑、最輕本刑為3 年以
    上有期徒刑以外之罪，其於準備程序進行中，就被訴事實為
    有罪之陳述，經受命法官告知簡式審判程序之旨，並聽取當
    事人之意見後，本院合議庭裁定由受命法官獨任進行簡式審
    判程序，合先敘明。
二、上揭事實，業據被告坦承不諱，核與證人甲○○、乙○○及
    丙○○分別於警詢及偵查中證述情節相符，並有扣案格蘭利
    威、約翰走路洋酒各1 瓶、摔破之高粱酒1 瓶（業分經甲○○、丙○○領回），贓物認領保管單2 紙、監視器翻拍照片
    10張、臺灣高雄地方法院檢察署勘驗筆錄在卷及錄影翻拍畫
    面可資佐證，被告自白與事實相符，堪予採信，其竊盜犯行
    事證已臻明確，應依法論科。
三、核被告所為係犯刑法第320 條第1 項之竊盜罪。被告就犯罪
    事實一(1)、(3)部分，分別與林芳彰、林奕成有犯意聯絡，行
    為分擔，為共同正犯。公訴意旨就犯罪事實一(3)部分，並未
    論及被告與林奕成係屬共犯，應有未合，附此敘明。被告行
    為後，刑法第56條連續犯之規定，業於94年1 月7 日修正公
    布刪除，並於95年7 月1 日施行，則被告之犯行，因行為後
    新法業已刪除連續犯之規定，此刪除雖非犯罪構成要件之變
    更，但顯已影響行為人刑罰之法律效果，自屬法律有變更，
    依新法第2 條第1 項規定，比較新、舊法結果，仍應適用較
    有利於被告之行為時法律即舊法論以連續犯（最高法院95年
    第8 次刑事庭會議決議參照）。被告先後多次竊盜犯行，時
    間緊接，方法相同，所犯係構成要件相同之罪名，顯係基於
    概括犯意反覆為之，均應依刑法第56條連續犯規定論與林芳
    彰共同竊盜之一罪，並加重其刑。另被告前因施用毒品案件
    ，經本院93年訴字第2703號判處有期徒刑6 月確定，於94年
    7 月25日執行完畢，有臺灣高等法院被告前案紀錄表在卷可
    稽，茲於五年以內再故意犯本件有期徒刑以上之罪，不論依
    修正前之刑法第47條，或修正後之刑法第47條第1 項之規定
    ，均構成累犯，對被告而言並無有利或不利之情形，自不生
    新舊法比較之問題，應逕依修正前之刑法第47條，論以累犯
    ，並加重其刑，並依刑法第70條之規定，遞加重之。臺灣屏
    東地方法院檢察署95年度偵字第15682 號移送併辦部分，與
    本案有裁判上一罪之連續犯關係，依刑事訴訟法第276 條規
    定，法院自有權一併審理，附此敘明。爰審酌被告年輕力盛
    ，不知以正當途徑換取所需，企圖不勞而獲竊取他人財物，
    實不足取，惟念其犯後坦承犯行，態度尚可，所竊取財物價
    值不高等一切情狀，量處如主文所示之刑，並諭知易科罰金
    之折算標準（新舊法比較詳後述）。
四、其他新舊法比較部分：
(1)、被告於犯罪時之刑法第41條第1 項前段規定：「犯最重本刑
    為5 年以下有期徒刑以下之刑之罪，而受6 個月以下有期徒
    刑或拘役之宣告，因身體、教育、職業、家庭之關係或其他
    正當事由，執行顯有困難者，得以1 元以上3 元以下折算一
    日，易科罰金。」又被告行為時之易科罰金折算標準，修正
    前罰金罰鍰提高標準條例第2 條前段（現已刪除）規定，就
    其原定數額提高為100 倍折算1 日，則本件受刑人行為時之
    易科罰金折算標準，應以銀元300 元折算1 日，經折算為新
    臺幣後，應以新臺幣900 元折算為1 日。惟95年7 月1 日修
    正公布施行之刑法第41條第1 項前段則規定：「犯最重本刑
    為5 年以下有期徒刑以下之刑之罪，而受6 個月以下有期徒
    刑或拘役之宣告者，得以新臺幣1000元、2000元或3000元折
    算1 日，易科罰金。」比較修正前後之易科罰金折算標準，
    以95年7 月1 日修正公布施行前之規定，較有利於受刑人，
    則應依刑法第2 條第1 項前段，適用修正前刑法第41條第1
    項前段規定，定其折算標準。
(2)、被告行為後，刑法第33條第5 款業於94年2 月2 日修正公布
    ，並自95年7 月1 日起施行；修正後刑法第33條第5 款規定
    「罰金：新臺幣1000元以上，以百元計算之。」，與修正前
    刑法第33條第5 款規定「罰金：1 元以上。」不同。比較新
    舊法結果，以舊法較有利於行為人，新法並無對被告較為有
    利之情形，故依刑法第2 條第1 項前段規定，本案關於刑法
    第320 條第1 項之法定刑罰金部分，自應適用行為時之法律
    即修正前刑法第33條第5 款規定決定其罰金部分之法定刑。
(3)、被告行為後，刑法施行法增訂第一條之一，並規定：「中華
    民國94年1 月7 日刑法修正施行後，刑法分則編所定罰金之
    貨幣單位為新臺幣。94年1 月7 日刑法修正時，刑法分則編
    未修正之條文定有罰金者，自94年1 月7 日刑法修正施行後
    ，就其所定數額提高為30倍。但72年6 月26日至94年1 月7
    日新增或修正之條文，就其所定數額提高為3 倍。」，是就
    現行刑法中，有關於罰金刑處罰之規定已有修正，惟經比較
    增訂之刑法施行法第一條之一與被告行為時之罰金罰鍰提高
    標準條例第1 條前段、現行法規所定貨幣單位折算新台幣條
    例第2 條結果，二者規定適用之結果並無不同，則本件即依
    被告行為時之舊法即依罰金罰鍰提高標準條例第1 條前段為
    法條適用之依據，附此敘明。
據上論斷，應依刑事訴訟法第273 條之1 、第299 條第1 項前段
、廢止前刑法第56條、刑法第2 條第1 項前段、第28條、第320
條第1 項、修正前刑法第41條第1 項前段，修正前罰金罰鍰提高
標準條例第1 條前段、廢止前罰金罰鍰提高標準條例第2 條，現
行法規所定貨幣單位折算新台幣條例第2 條，判決如主文。
本案經檢察官戊○○到庭執行職務。
中    華    民    國    95    年    7     月    19    日
                  刑事第一庭    法  官  陳宛榆
以上正本證明與原本無異。
如不服本判決，應於判決送達後10日內，向本院提出上訴狀。
中    華    民    國    95    年    7     月    19    日
                                書記官  劉企萍
附錄本判決論罪法條
中華民國刑法第320條
意圖為自己或第三人不法之所有，而竊取他人之動產者，為竊盜
罪，處5 年以下有期徒刑、拘役或5 百元以下罰金。
意圖為自己或第三人不法之利益，而竊佔他人之不動產者，依前
項之規定處斷。
前二項之未遂犯罰之。


司法院資訊處製作；財團法人民間司法改革基金會備份。
